【裁判字號】    95,訴,355
【裁判日期】    950612
【裁判案由】    搶奪等
【裁判全文】
臺灣雲林地方法院刑事協商程序判決       95年度訴字第355號
公  訴  人  臺灣雲林地方法院檢察署檢察官
被      告  己○○
                    國民
指定辯護人  本院公設辯護人乙○○
上列被告因搶奪等案件，經檢察官提起公訴（95年度偵字第1579
、2157號），檢察官聲請法院改依協商程序而為判決，本院認為
適當，同意由受命法官獨任進行協商判決程序，判決如下：
一、主文：
    己○○竊盜，累犯，處有期徒刑肆月；又共同連續意圖為自
    己不法之所有，搶奪他人之動產，累犯，處有期徒刑玖月；
    又連續行使偽造私文書，足以生損害於公眾及他人，累犯，
    處有期徒刑伍月，附表編號1 至8 所示偽造之「戊○○」署
    名沒收之。應執行有期徒刑壹年伍月，附表編號1 至8 所示
    偽造之「戊○○」署名沒收之。
二、犯罪事實要旨：
    己○○前於民國93年間，因違反毒品危害防制條例案件，先
    後經臺灣彰化地方法院各判處有期徒刑8 月、5 月確定，甫
    於94年1 月31日縮短刑期執行完畢。詎其猶不知悛悔，竟為
    下列竊盜、搶奪、行使偽造文書等犯行：
    (一)己○○於95年2 月1 日上午6 時許，無故侵入雲林縣斗六
      市○○○街268 號甲○○住處（侵入住宅部分未據告訴）
      ，竊取甲○○所有車牌號碼7W-7033 號自小客車之鑰匙1
      把後，旋以之為竊盜工具，徒手竊取甲○○所有而停放在
      該住處前之車牌號碼7W-7033 號自小客車1 部得手，供為
      己用。嗣為警於同年月3 日11時15分，在雲林縣古坑鄉新
      庄村新庄前梅林產業道路尋獲上開自小客車。
    (二)己○○與張貽龍（由檢察官另行偵辦）共同基於意圖為自
      己不法所有之概括犯意聯絡：1.於95年3 月15日（起訴書
      誤載為93年3 月15日）17時40分許，在雲林縣斗六市○○
      路與成功路路口，由張貽龍騎乘車牌號碼不詳之重機車後
      載己○○，趁丁○疏於防備之際，騎乘該重機車加速駛進
      丁○後方，由己○○下手搶奪丁○所有之手提包1 只〔內
      有NOKIA 廠牌8250型號手機（門號0000000000號）1 支、
      皮夾1 只、新臺幣（下同）1,000 元、眼鏡1 支等物〕得
      手，並致丁○遭拖行而受有右手手腕脫臼、左手手掌瘀血
      、左右膝蓋挫傷等傷害（傷害部分未據告訴），張貽龍旋
      即騎乘該重機車加速逃逸。2.繼於同日21時55分許，在雲
      林縣斗六市○○街某處，由張貽龍騎乘前開重機車後載己○○，趁丙○○疏於防備之際，騎乘該重機車加速駛進丙○○後方，由己○○下手搶奪丙○○所有之皮包1 只〔內
      有健保卡1 張、郵局提款卡1 張、鑰匙2 串、宿舍大門晶
      片卡1 張、玉山銀行信用卡1 張、PENTECH 廠牌G500型號
      手機（門號0000000000號）1 支、NOKIA 廠牌8250型號手
      機（門號0000000000號）1 支、汽機車駕駛執照2 張、重
      機車行車執照1 張等物〕得手，旋即騎乘該重機車加速逃
      逸。嗣於同年3 月16日20時30分許，為警在雲林縣斗六市
      ○○路170 號「首都商務賓館」778 號房間當場查獲己○○、張貽龍共同持有前開NOKIA 廠牌8250型號手機2 支（
      其餘搶奪所得物品均已丟棄或花用殆盡），因而獲悉上情
      。因己○○謊稱自己係「戊○○」，且佯稱前開搶奪案件
      均由其與廖建發共同犯案，致員警僅當場逮捕己○○，張
      貽龍則趁機逃逸。
    (三)詎己○○為規避刑責，竟基於行使偽造私文書之概括犯意
      ，先於95年3 月16日冒用其姊「戊○○」之名義應訊，接
      續於附表編號1 至7 所示之時、地，在雲林縣警察局斗六
      分局逮捕通知書（含通知親屬聯）2 紙、委託安置同意書
      、雲林縣警察局警詢筆錄、搜索扣押筆錄暨扣押物品目錄
      表、「戊○○」口卡照片、「廖建發」口卡照片、共犯「
      廖建發」指認照片偽簽「戊○○」之署名或併按捺指印，
      表示1.「戊○○」業經收受逮捕通知書；2.「戊○○」將
      年僅6 歲之女兒交由雲林縣社會局代為安置；3.「戊○○
      」知悉可以行使緘默、選任辯護人及請求調查有利證據等
      權利；4.「戊○○」同意接受警員執行搜索；5.「戊○○
      」指認共犯廖建發等意思，並將上開文件交由警員、雲林
      縣社會局承辦人員收執而加以行使，致使承辦員警誤認己○○即係戊○○本人而誤將其移送至臺灣雲林地方法院檢
      察署（下稱雲林地檢署）。己○○於翌日移送至雲林地檢
      署應訊時，仍承前行使偽造私文書之概括犯意，冒用「戊○○」之名義應訊，於附表編號8 所示之時、地，在檢察
      官訊問筆錄上偽簽「戊○○」之署名，以表示「戊○○」
      接受檢察官訊問，及確認書記官筆錄製作無誤之意思，並
      將上開文書交與書記官而加以行使，均足生損害於戊○○
      本人及偵查機關辦理刑事案件人別認定之正確性。嗣己○○於95年3 月17日10時59分許於雲林地檢署偵訊時，為雲
      林地檢署檢察官發現其持有「己○○」身分證，且己○○
      於偵訊時供稱其丈夫係張貽龍，亦與戊○○之前夫係謝智
      亮不符，始發現上情。
三、證據名稱：
    (一)被害人甲○○之警詢筆錄。
    (二)被害人丁○之警詢筆錄，及證人丁○於檢察官面前之具結
      證述筆錄。
    (三)被害人丙○○之警詢筆錄。
    (四)證人廖建發之警詢筆錄。
    (五)車輛竊盜車牌失竊資料個別查詢報表－查詢車輛認可資料
      ，及雲林縣警察局（尋獲）電腦輸入單各1 紙。
    (六)贓物認領保管單2 紙。
    (七)監視錄影翻拍照片3 張及現場照片7 張。
    (八)附表所示偽造署名、指印之文件各1份。
四、起訴書原記載被告己○○於「戊○○」指紋卡片上，偽造「
    戊○○」指印20枚，亦係犯行使偽造文書罪嫌。然檢察官並
    未提出該份指紋卡片作為證據，故並無證據證明被告己○○
    於指紋卡片上偽造「戊○○」指印20枚，到庭檢察官亦當庭
    減縮此部分之犯罪事實，本院自無庸加以審酌，附此敘明。
五、處罰條文：
    刑法第28條、第56條、第320 條第1 項、第325 條第1 項、
    第216 條、第210 條、第219 條、第47條、第51條第5 款，
    罰金罰鍰提高標準條例第1 條前段。
六、協商判決有刑事訴訟法第455 條之4 第1 項第1 款於本訊問
    程序終結前，被告撤銷協商合意或檢察官撤回協商聲請者；
    第2款 被告協商之意思非出於自由意志者；第4 款被告所犯
    之罪非第455 條之2 第1 項所得以協商判決者；第6 款被告
    有其他較重之裁判上一罪之犯罪事實者；第7 款法院認應諭
    知免刑或免訴、不受理者情形之一及違反同條第2 項「法院
    應於協商合意範圍內為判決；法院為協商判決所科之刑，以
    宣告緩刑、二年以下有期徒刑、拘役或罰金為限。」之規定
    外，不得上訴。
七、本件如得上訴，而如不服本件判決，得自收受判決送達之日
    起10日內，向本院提出上訴狀（須附繕本），上訴於第二審
    法院。
中    華    民    國    95    年    6     月    12    日
                  刑事第一庭    法  官  楊  欣  怡
以上正本證明與原本無異。
                                書記官  洪  秀  虹
中    華    民    國    95    年    6     月    13    日
附錄法條：
中華民國刑法第210條
偽造、變造私文書，足以生損害於公眾或他人者，處五年以下有
期徒刑。
中華民國刑法第216條
行使第210 條至第215 條之文書者，依偽造、變造文書或登載不
實事項或使登載不實事項之規定處斷。
中華民國刑法第320條
意圖為自己或第3 人不法之所有，而竊取他人之動產者，為竊盜
罪，處五年以下有期徒刑、拘役或五百元以下罰金。
意圖為自己或第3 人不法之利益，而竊佔他人之不動產者，依前
項之規定處斷。
前二項之未遂犯罰之。
中華民國刑法第325條
意圖為自己或第3 人不法之所有，而搶奪他人之動產者，處六月
以上五年以下有期徒刑。
因而致人於死者，處無期徒刑或七年以上有期徒刑，致重傷者，
處三年以上十年以下有期徒刑。
第 1 項之未遂犯罰之。
附表：
┌──┬────────┬────┬──────────┬───────┐
│編號│  時      間    │地    點│偽造之文書          │偽造署名數量  │
├──┼────────┼────┼──────────┼───────┤
│ 1  │95年3 月16日20時│雲林縣警│逮捕通知書2 紙（含通│偽造「戊○○」│
│    │30分許          │察局斗六│知親屬聯）          │簽名及指印各2 │
│    │                │分局    │                    │枚            │
├──┼────────┼────┼──────────┼───────┤
│ 2  │95年3月17日     │雲林縣警│委託安置同意書1 份  │偽造「戊○○」│
│    │                │察局斗六│                    │簽名2 枚及指印│
│    │                │分局    │                    │1枚           │
├──┼────────┼────┼──────────┼───────┤
│ 3  │95年3 月16日22時│雲林警察│警詢筆錄1份         │偽造「戊○○」│
│    │45分許          │局斗六分│                    │簽名3 枚及指印│
│    │                │局      │                    │12枚          │
├──┼────────┼────┼──────────┼───────┤
│ 4  │95年3 月16日20時│雲林縣斗│雲林縣警察局斗六分局│偽造「戊○○」│
│    │30分許          │六市民生│搜索扣押筆錄暨扣押物│簽名6 枚及指印│
│    │                │路170 號│品目錄表1份         │14枚          │
│    │                │「首都商│                    │              │
│    │                │務賓館」│                    │              │
├──┼────────┼────┼──────────┼───────┤
│ 5  │95年3月16日     │雲林縣警│「戊○○」口卡照片  │偽造「戊○○」│
│    │                │察斗六分│                    │簽名及指印各1 │
│    │                │局      │                    │枚            │
├──┼────────┼────┼──────────┼───────┤
│ 6  │95年3月16日     │雲林縣警│「廖建發」口卡照片  │偽造「戊○○」│
│    │                │察局斗六│                    │簽名及指印各1 │
│    │                │分局    │                    │枚            │
├──┼────────┼────┼──────────┼───────┤
│ 7  │95年3月16日     │雲林縣警│共犯「廖建發」指認照│偽造「戊○○」│
│    │                │察局斗六│片                  │簽名及指印各1 │
│    │                │分局    │                    │枚            │
├──┼────────┼────┼──────────┼───────┤
│ 8  │95年3 月17日10時│雲林地檢│雲林地檢署檢察官訊問│偽造「戊○○」│
│    │59分            │署第8 偵│筆錄                │簽名1枚       │
│    │                │查庭    │                    │              │
└──┴────────┴────┴──────────┴───────┘


司法院資訊處製作；財團法人民間司法改革基金會備份。
